Inventaris van het archief van het Nederlands Beheersinstituut, beheersdossiers beginnend met de letters Q en R
Nationaal Archief, Den Haag
- Serie 'Revisa NV - Rient, J.'
  - Riche (Hotel), Boxmeer [DN 700], ---
    Onderdeel van een omslag met meerdere dossiers. Deze omslag is aan te vragen via archiefinventaris 2.09.16.01, inventarisnummer 2022, ten name van Asser Cooperatieve Melkinrichting
  - Richel, A., Lopik, 144683
  - Richel, A., Bergambacht, 144746
  - Richel, A.J., Groningen, 144684
  - Richel, C.G., Den Haag, 144686
  - Richel, D.S.H., Utrecht, 144685
  - Richel, D.S.H., Lopik [PE55 149], ---
    Onderdeel van een omslag met meerdere dossiers. Deze omslag is aan te vragen via archiefinventaris 2.09.16.02, inventarisnummer 4020, ten name van Berg, H.J. van den
  - Richel, E., Delft, 144688
  - Richel-de le Cluse, J.E.C., Den Haag, 144687
  - Richheimer, H., New York, 144745
  - Richmond-Smits, M., Amsterdam [PE1 3728], ---
    Onderdeel van een omslag met meerdere dossiers. Deze omslag is aan te vragen via archiefinventaris 2.09.16.02, inventarisnummer 3320, ten name van Bakker, J.C.
  - Richmond-Smits, M.C., Amsterdam, 144689
  - Richnow, G., Beek, 144690
  - Richrath, W.A., Düren, 144691
  - Richt, J.W., Engelen, 144692
  - Richt, W.J., Engelen [PE21 1448], ---
    Onderdeel van een omslag met meerdere dossiers. Deze omslag is aan te vragen via archiefinventaris 2.09.16.02, inventarisnummer 2529, ten name van Bachem en Buschmeyer, Fa.
  - Richter & Co., Chemnitz [PE67 2431], ---
  - Richter, A., Osnabrück, 144693
  - Richter, A., Köln [WE 2512], ---
    Onderdeel van een omslag met meerdere dossiers. Deze omslag is aan te vragen via archiefinventaris 2.09.16.06, inventarisnummer 6119, ten name van Herbert-Arnheiter, R.E.
  - Richter, A.E., Tilburg, 144664
  - Richter, A.E., Tilburg [PD35 169], ---
  - Richter, A.L., Tilburg, 144669
  - Richter, C.C.A., Den Haag, 144667
  - Richter, C.F., Utrecht [PE54 1716], ---
    Onderdeel van een omslag met meerdere dossiers. Deze omslag is aan te vragen via archiefinventaris 2.09.16.01, inventarisnummer 3962, ten name van Aalst, J.A. van
  - Richter, C.F.R., Den Haag, 144666
  - Richter, C.J.G., Hilversum, 144665
  - Richter, C.J.G., Scheveningen [WFV 509], ---
    Onderdeel van een omslag met meerdere dossiers. Deze omslag is aan te vragen via archiefinventaris 2.09.16.06, inventarisnummer 5553, ten name van Hahlen, C.
  - Richter, C.O.A., Den Haag [WFG 949], ---
    Onderdeel van een omslag met meerdere dossiers. Deze omslag is aan te vragen via archiefinventaris 2.09.16.03, inventarisnummer 5382, ten name van Chrish-de Wilde, M.L.C.H.
  - Richter, E., Amsterdam, 144668
  - Richter, E. von [PE68 338], ---
    Onderdeel van een omslag met meerdere dossiers. Deze omslag is aan te vragen via archiefinventaris 2.09.16.06, inventarisnummer 4443, ten name van Hardt, A.
  - Richter, E.A., Amsterdam, 144670
  - Richter, E.A.W., Amsterdam, 144807
  - Richter, F., Amsterdam, 144808
  - Richter, F., Hamm-Bossendorf [WE 5116], ---
  - Richter, F., Heerlen [PE40 5022], ---
  - Richter, F.G.H., Hilversum, 144809
  - Richter, F.G.H., Hilversum [PE36 1710], ---
    Onderdeel van een omslag met meerdere dossiers. Deze omslag is aan te vragen via archiefinventaris 2.09.16.01, inventarisnummer 3623, ten name van Akerboom, M.J.C. van
  - Richter, F.P., Arnhem, 144810
  - Richter, F.P., Arnhem [PE10 1336], ---
  - Richter, F.W.O., Den Haag, 144811
  - Richter, G., 144812
  - Richter, G., Berlin, 144813
  - Richter, G., Gouda, 144814
  - Richter, G., Gouda [PE26 555], ---
    Onderdeel van een omslag met meerdere dossiers. Deze omslag is aan te vragen via archiefinventaris 2.09.16.02, inventarisnummer 3339, ten name van Blokland, M.P.
  - Richter, G., Gouda [WFV 758], ---
    Onderdeel van een omslag met meerdere dossiers. Deze omslag is aan te vragen via archiefinventaris 2.09.16.02, inventarisnummer 5584, ten name van Back, G.
  - Richter, G.E., Apeldoorn [WF 1292], ---
  - Richter, G.F.B., Hamm-Bossendorf, 144815
  - Richter, H., Heerlen, 144671
  - Richter, H., Heerlen, 144694
  - Richter, H., Duivendrecht, 144695
  - Richter, H., Berlin, 144696
  - Richter, H., Essen, 144816
  - Richter, H., Opladen, 144817
  - Richter, H., Groningen, 144818
  - Richter, H., Amsterdam, 144819
  - Richter, H., Hilversum [PD36 101], ---
    Onderdeel van een omslag met meerdere dossiers. Deze omslag is aan te vragen via archiefinventaris 2.09.16.03, inventarisnummer 5033, ten name van Catalani, G.
  - Richter, H., Wels [WE 8192], 6467
  - Richter, H.A., Amsterdam, 144697
  - Richter, H.G., Amsterdam, 144698
  - Richter, H.J., Culemborg [WFV 2929], ---
    Onderdeel van een omslag met meerdere dossiers. Deze omslag is aan te vragen via archiefinventaris 2.09.16.04, inventarisnummer 5675, ten name van Fodisch, E.H.A.
  - Richter, H.K., Amsterdam, 144780
  - Richter, H.L., Vlaardingen, 144752
  - Richter, H.O.W., Amsterdam, 144781
  - Richter, H.W., Amsterdam, 144782
  - Richter, H.W.A. (Banketbakkerij), Amsterdam, 144783
  - Richter, I., Amsterdam, 144784
  - Richter, I., Amsterdam [PD1 381], ---
    Onderdeel van een omslag met meerdere dossiers. Deze omslag is aan te vragen via archiefinventaris 2.09.16.02, inventarisnummer 4553, ten name van Burg-Koch, C.J.D.
  - Richter, J., Amsterdam, 144785
  - Richter, J., Rotterdam, 144786
  - Richter, J., Amsterdam [PD1 3634], ---
  - Richter, J., Enschede [WFV 7407], ---
    Onderdeel van een omslag met meerdere dossiers. Deze omslag is aan te vragen via archiefinventaris 2.09.16.02, inventarisnummer 5911, ten name van Bahnes, T.
  - Richter, J.E., Deventer, 144787
  - Richter, J.F.W., Malden, 144788
  - Richter, K., Desenzano del Garda, 144789
  - Richter, K., Desenzano del Carda [WE 1377], ---
    Onderdeel van een omslag met meerdere dossiers. Deze omslag is aan te vragen via archiefinventaris 2.09.16.02, inventarisnummer 6041, ten name van Banca Commerciale Italiana
  - Richter, L., Geleen, 144791
  - Richter, L., Geleen [PE40 4129], ---
  - Richter, L.W., Amsterdam, 144750
  - Richter, M., Leiden, 144751
  - Richter, M., Hannover [WE 7379], ---
  - Richter, M.W., Arnhem [PE10 1335], ---
  - Richter, P.F., Tsingtao [WE 4877], ---
    Onderdeel van een omslag met meerdere dossiers. Deze omslag is aan te vragen via archiefinventaris 2.09.16.03, inventarisnummer 6279, ten name van Delfs-Cohen, M.L.
  - Richter, R.W., Mannheim [PE67 4034], ---
    Onderdeel van een omslag met meerdere dossiers. Deze omslag is aan te vragen via archiefinventaris 2.09.16.03, inventarisnummer 4302, ten name van Coenen, M.
  - Richter, W., Amsterdam, 144749
  - Richter, W., Darmstadt [PE1 2635], ---
    Onderdeel van een omslag met meerdere dossiers. Deze omslag is aan te vragen via archiefinventaris 2.09.16.02, inventarisnummer 3278, ten name van Bakker, A.J.
  - Richter, W.H., Kerkrade, 144748
  - Richter, W.H., Heerlen [WFV 4399], ---
  - Richter, W.O., Amsterdam, 144747
  - Richter-Apitz, E., Niedersedlitz [WE 2046], ---
    Onderdeel van een omslag met meerdere dossiers. Deze omslag is aan te vragen via archiefinventaris 2.09.16.02, inventarisnummer 6079, ten name van Budischowsky, H.
  - Richter-Augustin, K., Wassenaar, 144834
  - Richter-Borgstein, F., Culemborg, 144835
  - Richter-Borgstein, P., Culmborg [PD43 351], ---
    Onderdeel van een omslag met meerdere dossiers. Deze omslag is aan te vragen via archiefinventaris 2.09.16.01, inventarisnummer 5105, ten name van Ax, P.
  - Richter-Gohres, A., Sullingen [PE3 598], ---
    Onderdeel van een omslag met meerdere dossiers. Deze omslag is aan te vragen via archiefinventaris 2.09.16.02, inventarisnummer 2220, ten name van Borchert-Bongers, J.E.M.
  - Richter-Hendrikx, C.L.M., Oberholz, 144836
  - Richter-Kleba, W., Mühlheim [WE 4940], ---
  - Richter-Konig, W.K.E., Arnhem [WFV 7587], ---
    Onderdeel van een omslag met meerdere dossiers. Deze omslag is aan te vragen via archiefinventaris 2.09.16.01, inventarisnummer 5918, ten name van Adeler, A.H.
  - Richter-Kupka, M.C., Roosendaal [WFV 961], ---
    Onderdeel van een omslag met meerdere dossiers. Deze omslag is aan te vragen via archiefinventaris 2.09.16.04, inventarisnummer 5573, ten name van Esser, L.
  - Richter-Nota, A., Soestdijk, 144837
  - Richter-Offergelt, M., Herzogenrath, 144838
  - Richter-Scharfspitz, O., Amsterdam, 144839
  - Richter-Uitdenbogaerdt, S., Vlaardingen, 144840
  - Richter-Witzhelden [PE39 659], ---
  - Richterich en Roeks, G. Fa., Heerlen, 144769
  - Richterich, G., Heerlen, 144841
  - Richterich, G., Heerlen [WFV 1940], ---
    Onderdeel van een omslag met meerdere dossiers. Deze omslag is aan te vragen via archiefinventaris 2.09.16.03, inventarisnummer 5622, ten name van Costa, G.B.
  - Richterich, H., Brandenburg [PE10 3610], ---
  - Richterich, J.W.H., Kerkrade, 144768
  - Richterich, J.W.H., Kerkrade [WFV 3713], ---
    Onderdeel van een omslag met meerdere dossiers. Deze omslag is aan te vragen via archiefinventaris 2.09.16.03, inventarisnummer 5713, ten name van Cesco Resia, M.
  - Richtering, M.A., Leeuwarden, 144770
  - Richtering, M.A., Leeuwarden [PD38 119], ---
    Onderdeel van een omslag met meerdere dossiers. Deze omslag is aan te vragen via archiefinventaris 2.09.16.01, inventarisnummer 5053, ten name van Albers, F.
  - Richtering-Blenken, J.A.W., Soesterberg, 144771
  - Richtering-Blenken, W., Utrecht, 144772
  - Richters Verlagsanstalt, Gebr., Erfurt, 144775
  - Richters, B.F.M., Haarlem [PE23 2087], ---
    Onderdeel van een omslag met meerdere dossiers. Deze omslag is aan te vragen via archiefinventaris 2.09.16.01, inventarisnummer 2589, ten name van As, W.M. van
  - Richters, H., Hilversum, 144773
  - Richters, H., Bremen [WE 6062], ---
    Onderdeel van een omslag met meerdere dossiers. Deze omslag is aan te vragen via archiefinventaris 2.09.16.03, inventarisnummer 6356, ten name van Cohn, C.
  - Richters, H.B., Enschede, 144774
  - Richters, K.A.K., Den Haag, 144790
  - Richters, K.A.K., Den Haag [WFG 1272], ---
    Onderdeel van een omslag met meerdere dossiers. Deze omslag is aan te vragen via archiefinventaris 2.09.16.01, inventarisnummer 5404, ten name van Allessandria, L.
  - Richters-Plum, A.M. [PE67 2121], ---
    Onderdeel van een omslag met meerdere dossiers. Deze omslag is aan te vragen via archiefinventaris 2.09.16.01, inventarisnummer 4197, ten name van Alberg, A.D.
  - Richters-Plum, A.M., Ehrenfeld [DS 3999], ---
    Onderdeel van een omslag met meerdere dossiers. Deze omslag is aan te vragen via archiefinventaris 2.09.16.02, inventarisnummer 3049, ten name van Boerenleenbank
  - Richtmeyer, F., Grünhainichen, 144776
  - Ricken, W., Gladbeck, 144777
  - Ricken-Bolte, M., Salzbergen, 205226
  - Ricken-van Acken, G.C.E., Den Haag [PE2 3362], ---
    Onderdeel van een omslag met meerdere dossiers. Deze omslag is aan te vragen via archiefinventaris 2.09.16.01, inventarisnummer 2175, ten name van Ardenne, C.A. van
  - Rickenbach, M., Koblenz, 144778
  - Ricker-Vertin, F.C.W., Frankfurt am Main [WE 2768], ---
    Onderdeel van een omslag met meerdere dossiers. Deze omslag is aan te vragen via archiefinventaris 2.09.16.02, inventarisnummer 6137, ten name van Bodenheimer-Philipp, J.J.
  - Rickermann, C.F.H., Utrecht, 144779
  - Rickermann, C.F.M., Utrecht [PE54 5538], ---
  - Rickermann, S.J., Utrecht, 144888
  - Rickers, E.L.H., Amsterdam, 144717
  - Rickers, E.L.H. [PE1 3851], ---
  - Rickers, O., Berlin [DS 4357], ---
    Onderdeel van een omslag met meerdere dossiers. Deze omslag is aan te vragen via archiefinventaris 2.09.16.03, inventarisnummer 3089, ten name van Coenen, M.
  - Rickers-Plume [PE2 3418], ---
    Onderdeel van een omslag met meerdere dossiers. Deze omslag is aan te vragen via archiefinventaris 2.09.16.01, inventarisnummer 2177, ten name van Agricultura Handelsmaatschappij in Landbouwwerktuigen
  - Rickert, A., Borken, 144718
  - Rickert, C., Valkenburg [WFV 6520], ---
  - Rickert, H., Richterich-Horbach, 144719
  - Rickert-Palmen, A.J., Valkenburg, 144720
  - Rickert-Schunk, A., Doesburg, 144721
  - Rickes-Beekman, J., Essen, 144722
  - Rickes-Beekman, J., Essen [PE54 6201], ---
    Onderdeel van een omslag met meerdere dossiers. Deze omslag is aan te vragen via archiefinventaris 2.09.16.08, inventarisnummer 4014, ten name van Kohler-Zeventer, T.
  - Rickham, J.O., Frankfurt am Main [WE 8097], ---
    Onderdeel van een omslag met meerdere dossiers. Deze omslag is aan te vragen via archiefinventaris 2.09.16.02, inventarisnummer 6460, ten name van Beumers, C.
  - Rickman & Rappe, Fa., Köln, 144724
  - Rickman, E.M.J., Enschede, 144723
  - Rickman-Rottgen, E., Eindhoven, 144725
  - Rickmann, W.H., Enschede [PE10 3527], ---
  - Rickmers, L., Rotterdam, 144861
  - Ricksen-Siebald, A.T., Heerlerheide [PE40 4777], ---
  - Rico Werke AG, Wien, 144862
  - Ricordi & Co., G., Milaan [WE 2600], ---
    Onderdeel van een omslag met meerdere dossiers. Deze omslag is aan te vragen via archiefinventaris 2.09.16.02, inventarisnummer 6127, ten name van Beck-da Lezza, F.
  - Ricordi, A.C.G.M., Asunción [WE 959], ---
    Onderdeel van een omslag met meerdere dossiers. Deze omslag is aan te vragen via archiefinventaris 2.09.16.03, inventarisnummer 6000, ten name van Dronkers, A.P.
  - Ricordi, F., Turijn [DS 3954], ---
    Onderdeel van een omslag met meerdere dossiers. Deze omslag is aan te vragen via archiefinventaris 2.09.16.02, inventarisnummer 3043, ten name van Bertin-Maghit, C.
  - Ricordi, F., Turijn [WE 1085], ---
    Onderdeel van een omslag met meerdere dossiers. Deze omslag is aan te vragen via archiefinventaris 2.09.16.02, inventarisnummer 6015, ten name van Bregartner, M.
  - Ridder, A. de, Renkum, 144864
  - Ridder, A. de, Den Haag, 144865
  - Ridder, A. de, Nijmegen, 144866
  - Ridder, A.G. de, Amsterdam, 144867
  - Ridder, B., Groningen, 144868
  - Ridder, B., Hilversum, 144870
  - Ridder, B., Rotterdam [PE3 866], ---
    Onderdeel van een omslag met meerdere dossiers. Deze omslag is aan te vragen via archiefinventaris 2.09.16.02, inventarisnummer 2235, ten name van Baas, J.J.C.
  - Ridder, B. de, Vlissingen, 144869
  - Ridder, B.H., Groningen, 144872
  - Ridder, B.J., Rotterdam, 144873
  - Ridder, C. de, Voorburg, 144874
  - Ridder, C.A., Beemster [PE47 31], ---
    Onderdeel van een omslag met meerdere dossiers. Deze omslag is aan te vragen via archiefinventaris 2.09.16.01, inventarisnummer 3928, ten name van Almsick, H. van
  - Ridder, C.J. den, Rotterdam [DM 2507], ---
  - Ridder, D.F., Gouda, 144876
  - Ridder, D.F., Groningen [PE27 146], ---
    Onderdeel van een omslag met meerdere dossiers. Deze omslag is aan te vragen via archiefinventaris 2.09.16.02, inventarisnummer 3350, ten name van Bakker, N.H.
  - Ridder, E., Zwolle, 144878
  - Ridder, E., Groningen [PE10 3589], ---
  - Ridder, E., Haren [PE65 1473], ---
  - Ridder, E.M. de, Zeist, 144875
  - Ridder, E.R.J. de, Rotterdam, 144877
  - Ridder, F. de, Haarlem, 144879
  - Ridder, G., Weesp, 144882
  - Ridder, G., Weesp [PE36 3061], ---
  - Ridder, G. de, Utrecht, 144880
  - Ridder, G. de, 144881
  - Ridder, G.A. de, Amersfoort, ---
    Onderdeel van een omslag met meerdere dossiers. Deze omslag is aan te vragen via archiefinventaris 2.09.16.07, inventarisnummer 69154, ten name van Im Weissen Rossl
    Dit dossier betreft ook: Im Weissen Rossl; Wieling. J.
  - Ridder, G.A. de, Haarlem [WFN 58], ---
    Onderdeel van een omslag met meerdere dossiers. Deze omslag is aan te vragen via archiefinventaris 2.09.16.02, inventarisnummer 5439, ten name van Beinum, J.J. van
  - Ridder, G.B. de, Amerongen, 144883
  - Ridder, H. de, Amsterdam, 144884
  - Ridder, H. de, Rotterdam, 144885
  - Ridder, H.A. de, Zeist, 144886
  - Ridder, H.J.P., Lichtenvoorde, 144793
  - Ridder, H.J.P. [PE23 2124], ---
  - Ridder, H.P.H. (Naamplaten- en transferonderneming), Zwolle, 144792
  - Ridder, J., Groningen, 144794
  - Ridder, J., Breda, 144795
  - Ridder, J. de, Soesterberg, 145026
  - Ridder, J. de, Bottrop, 145027
  - Ridder, J.C. de, Den Haag [DN 851], ---
    Onderdeel van een omslag met meerdere dossiers. Deze omslag is aan te vragen via archiefinventaris 2.09.16.02, inventarisnummer 2027, ten name van Bakker, R.V.
  - Ridder, J.J. (Slagerij), Eindhoven, 144796
  - Ridder, J.W. de, Rotterdam, 144806
  - Ridder, K. de, Dordrecht, 145023
  - Ridder, L. de, Rotterdam [DM 628], ---
  - Ridder, L.J., Den Haag, 144797
  - Ridder, M., Groenlo, 144798
  - Ridder, M. [PD60 136], ---
    Onderdeel van een omslag met meerdere dossiers. Deze omslag is aan te vragen via archiefinventaris 2.09.16.06, inventarisnummer 5199, ten name van Heyink, W.
  - Ridder, M.H., Rotterdam, 144799
  - Ridder, N.A. de, Zeist, 145024
  - Ridder, P.A. de, Den Haag, 144863
  - Ridder, P.B., Den Haag, 144800
  - Ridder, R.A. de, Sas van Gent, 144871
  - Ridder, S. de, Breda, 145025
  - Ridder, T.A. de, Rotterdam, 144804
  - Ridder, W. van de, Putten, 145028
  - Ridder, W.F. de, Terneuzen, 144805
  - Ridder, W.J.R.M. de, Rotterdam, 144803
  - Ridder-Ariens, A.P., Emmerich, 144801
  - Ridder-Berden, H.C., Venlo, 144802
  - Ridder-Berden, J.M.T., Venlo [WFV 6900], ---
    Onderdeel van een omslag met meerdere dossiers. Deze omslag is aan te vragen via archiefinventaris 2.09.16.02, inventarisnummer 5886, ten name van Beeck, J.J.
  - Ridder-Cohen, de, Rotterdam [PD3 1476], ---
  - Ridder-Illerhues, E.B. van der, Nijkerk, 145029
  - Ridder-ten Brinke, J.G., Groenlo [WFV 2350], ---
    Onderdeel van een omslag met meerdere dossiers. Deze omslag is aan te vragen via archiefinventaris 2.09.16.04, inventarisnummer 5654, ten name van Elschot, H.
  - Ridder-van der Schueren, L.A.J.M. de, Bodegraven, 145030
  - Ridderbekx, P.W., Geleen, 144889
  - Ridderbos, A., Rotterdam, 144890
  - Ridderbroek, H., Rockanje, 144891
  - Ridderbroek, H., Zeist [PD46 45], ---
  - Ridderhof, Lunteren, 144892
  - Ridderhof [PE8 766], ---
    Onderdeel van een omslag met meerdere dossiers. Deze omslag is aan te vragen via archiefinventaris 2.09.16.02, inventarisnummer 2301, ten name van Brink, H. van de
  - Ridderhof, A., Neuss [PE67 517], ---
    Onderdeel van een omslag met meerdere dossiers. Deze omslag is aan te vragen via archiefinventaris 2.09.16.04, inventarisnummer 4122, ten name van Edwards, Henriquez & Co., Fa.
  - Ridderhof, A.P., Sint Annaland, 144893
  - Ridderhof, C., Zeist, 144894
  - Ridderhof, D.J., Den Haag, 144895
  - Ridderhof, G.J., Enschede, 144896
  - Ridderhof, J., Dordrecht, 144897
  - Ridderhof, J., Zierikzee, 144898
  - Ridderhof, J.J., Zierikzee [PE63 476], ---
    Onderdeel van een omslag met meerdere dossiers. Deze omslag is aan te vragen via archiefinventaris 2.09.16.05, inventarisnummer 4068, ten name van Glaubitz, J.R.
  - Ridderhof, M., Zierikzee, 144899
  - Ridderhof, M., Amsterdam, 144900
  - Ridderhof-van Duin, H.M., Valkenswaard, 144901
  - Riddering, F., Haan, 144902
  - Riddering, H., Haan, 144903
  - Riddering, H.E., Amsterdam [PE67 275], ---
  - Riddering, J.H., Amsterdam [WP 1903], ---
  - Riddering-Hoving, F., Utrecht, 144904
  - Riddering-Kann, E., Haan, 144905
  - Ridderinkhof Ruys & Co., Amsterdam, 144906
  - Ridderkerk, gemeente, Ridderkerk [DN 152], ---
  - Ridderkerk, gemeentebestuur, Ridderkerk [DN 104], ---
  - Ridderling, L., Haren [WFV 1682], ---
    Onderdeel van een omslag met meerdere dossiers. Deze omslag is aan te vragen via archiefinventaris 2.09.16.05, inventarisnummer 5608, ten name van Gogolewski-Releaux, A.C.
  - Riddermann, B.W., Rotterdam, 144907
  - Riddermann, B.W.W., Rotterdam [WFR 645], ---
  - Ridders, A.M.I., Roosendaal, 144908
  - Ridders, A.M.I., Amsterdam, 144909
  - Ridisser, R., Den Haag, 144910
  - Ridisser, R., Den Haag [WFG 605], ---
    Onderdeel van een omslag met meerdere dossiers. Deze omslag is aan te vragen via archiefinventaris 2.09.16.03, inventarisnummer 5368, ten name van Ciardi, A.G.N.
  - Rie, A. de la, Leiden, 144820
  - Rie, W. Fa., Hamburg [DS 5032], ---
    Onderdeel van een omslag met meerdere dossiers. Deze omslag is aan te vragen via archiefinventaris 2.09.16.11, inventarisnummer 3150, ten name van Namen & Zonen, J. van
  - Rie, W.F. de la, Amsterdam, 144821
  - Riebeek, A.M., Leiden, 144822
  - Riebeek, J.A.M., Leiden [PE39 2417], ---
  - Riebeek, P.J., Den Haag, 144823
  - Riebeek, P.J., Haarlem, 144824
  - Riebeek, P.W., Heemstede, 144825
  - Riebel-Kraal, J.M., Bilthoven, 144826
  - Riebel-Kraal, J.M., Kenzingen [PE54 6208], ---
  - Rieben, H. von, London [WF 595], ---
  - Riebergen, M., Arnhem, 144827
  - Riechel, A.E.H., Nijmegen, 144828
  - Riechelman-Hensen, D., Arnhem, 144829
  - Riechers, E. [PE68 275], ---
    Onderdeel van een omslag met meerdere dossiers. Deze omslag is aan te vragen via archiefinventaris 2.09.16.04, inventarisnummer 4441, ten name van Engel, S.
  - Riechers, F.C., Bodegraven [PE2 3119], ---
    Onderdeel van een omslag met meerdere dossiers. Deze omslag is aan te vragen via archiefinventaris 2.09.16.02, inventarisnummer 2161, ten name van Boon, M.C.
  - Riecherse, E., 144831
  - Rieck, A., Den Haag, 144832
  - Rieck, A., Porto, 144833
  - Rieck, A.E., Geleen, 145050
  - Rieck, A.E., Lissabon [PE40 4001], ---
  - Rieck, A.E., Lissabon [WE 2199], ---
    Onderdeel van een omslag met meerdere dossiers. Deze omslag is aan te vragen via archiefinventaris 2.09.16.03, inventarisnummer 6093, ten name van Dauch, W.
  - Rieck, J., Den Haag, 145051
  - Rieck, J., Den Haag [WFG 187], ---
  - Rieck, M., Amsterdam, 145054
  - Rieck, S., Den Haag, 145052
  - Rieck, W., Iserlohn [WE 3801], ---
  - Rieck, W.E., Amsterdam, 145053
  - Rieck, W.H., Kampen, 145055
  - Rieck, W.H., Kampen [WFV 2685], ---
    Onderdeel van een omslag met meerdere dossiers. Deze omslag is aan te vragen via archiefinventaris 2.09.16.03, inventarisnummer 5661, ten name van Dalhammer, J.M.
  - Rieck-Veltman, W.H., Kampen [PE65 542], ---
    Onderdeel van een omslag met meerdere dossiers. Deze omslag is aan te vragen via archiefinventaris 2.09.16.01, inventarisnummer 4080, ten name van Appelo, P.
  - Riecke, E.A.J. [PE38 687], ---
    Onderdeel van een omslag met meerdere dossiers. Deze omslag is aan te vragen via archiefinventaris 2.09.16.01, inventarisnummer 3681, ten name van Aken, M.A. van
  - Riecke-Knoops, F.G., Hamburg, 144916
  - Rieckeheer, G.L.A.H., Amsterdam, 144917
  - Rieckeheer-Gabali, M., Iserlohn [WE 1248], ---
    Onderdeel van een omslag met meerdere dossiers. Deze omslag is aan te vragen via archiefinventaris 2.09.16.03, inventarisnummer 6032, ten name van Consonno, E.
  - Rieckman, A.S.D.M., Bussum, 144918
  - Rieckmann, A.S.D.M., Hilversum [WE 8551], ---
  - Rieckmann, F.W.P.E., Baden-Baden [WE 1921], ---
    Onderdeel van een omslag met meerdere dossiers. Deze omslag is aan te vragen via archiefinventaris 2.09.16.02, inventarisnummer 6068, ten name van Becking, C.L.
  - Riede, W. (I), Nijmegen, 144922
  - Riede, W. (II), Nijmegen, 144923
  - Riede, W. (III), Nijmegen, 144924
  - Riede, W. (IV), Nijmegen, 144925
  - Riedel, A., Spaubeek, 144846
  - Riedel, B.J., Bilthoven, 144847
  - Riedel, F.K., Baden-Baden, 144921
  - Riedel, H., Venlo, 144848
  - Riedel, H., Bleijerheide [PE40 3115], ---
    Onderdeel van een omslag met meerdere dossiers. Deze omslag is aan te vragen via archiefinventaris 2.09.16.03, inventarisnummer 3804, ten name van Dalla-Valla, C.
  - Riedel, H., Kerkrade [WFV 5113], ---
  - Riedel, H.J.M., Kerkrade, 144850
  - Riedel, H.W.C., Dahlen [WE 2669], ---
    Onderdeel van een omslag met meerdere dossiers. Deze omslag is aan te vragen via archiefinventaris 2.09.16.02, inventarisnummer 6128, ten name van Brosio Aineto, O.
  - Riedel, J.A., Meerssen, 144912
  - Riedel, J.H., Meerssen, 144887
  - Riedel, J.J.E., Spaubeek, 144849
  - Riedel, K., Oegstgeest, 144851
  - Riedel, K., Oegstgeest [WFV 2298], ---
  - Riedel, L.J.R., Spaubeek, 144844
  - Riedel, L.J.R., Spaubeek, 144852
  - Riedel, L.M.T., Beek, 144853
  - Riedel, M., Kerkrade, 144854
  - Riedel, M.W., Spanbeek [WFV 7167], ---